【裁判字號】    92,交聲,277
【裁判日期】    920521
【裁判案由】    交管條例聲異
【裁判全文】
臺灣板橋地方法院交通事件裁定                    九十二年度交聲字第二七七號
    原處分機關  交通部公路總局臺中區監理所
    異  議  人
    即受處分人  甲○○
右列受處分人因違反道路交通管理處罰條例案件，不服原處分機關所為之處分（原處
分案號：中監違字第裁六Ｏ－ＣＧ0000000、ＣＧ0000000、ＣＧ00
00000、ＣＧ0000000、ＣＧ0000000、ＣＧ0000000、Ｃ
Ｇ0000000、ＶＧ0000000、ＣＧ0000000、ＣＵ000000
0、Ｇ00000000號共十一件），聲明異議，本院裁定如左：
    主  文
異議均駁回。
    理  由
一、異議人主張：我戶籍在台中市北屯區陸光三巷六十八號，但是家人數年前均已負
    笈北上或因工作長期居住在台北，因老舊眷舍改建的關係，戶籍沒有辦法隨之遷
    出，所以沒有收到罰單，郵政機關未善盡送達義務，即加以裁罰，影響我的權益
    ，故提出異議等語。
二、異議人對於附表所示十一件違規事實均不爭執，復有舉發違反道路交通管理事件
    通知單可稽，首堪認定。至於送達是否合法乙節，應依行政程序法之規定為之：
    1.向應受送達人之住居所、事務所或營業所為之，2.如不獲會晤，得將文書付與
    有辨別事理能力之同居人、受雇人或應送達處所之接收郵件人員，3.如不能依前
    兩種方式送達，得將文書寄存在送達地的地方自治或警察機關，或郵政機關，並
    作送達通知書兩份，一份黏貼於應受送達人住居所、事務所、營業所或其就業處
    所門首，另一份交由鄰居轉交或置於該送達處所信箱或其他適當位置，4.如果應
    為送達之處所不明，行政機關得為公示送達，行政程序法第七十二條至七十八條
    定有明文。
三、經查：
  (一)異議人自承其戶籍地為非常老舊接近頹圮之眷舍，內無一人居住等語，此有聲明
    異議狀可稽，足認異議人並未實際居住在戶籍地，以致無法將文書交付本人，或
    者是有辨別事理能力的同居人、受雇人之事實，故已經符合寄存送達之要件，復
    因為寄存送達因「遷移」、「無此人」等事由，遭郵務機關將舉發單退回舉發機
    關，依此郵遞退回之理由，已堪認異議人之送達處所不明，舉發機關據此循上揭
    公示送達之規定依職權進行公示送達，送達應屬合法。
  (二)次況按汽車所有人名稱、地址等如有變更，均應向公路監理機關辦理登記，道路
    交通安全規則第二十三條第一項定有明文，異議人並未依規定向公路監理機關辦
    理地址變更登記，導致無法親自收受上開文書，原舉發機關因而依首揭規定以查
    得之所登記車主地址而郵寄掛號送達，其程序即無不合。
  (三)結論：本件違規舉發通知單已經合法送達於異議人，因異議人可歸責於己之事由
    ，未曾接獲，並非主張裁罰不當之理由。原處分機關據以援引如附表所示之規定
    ，就異議人之十一次違規行為，各裁處如附表所示之罰鍰，均無不當，異議人之
    異議為無理由，應均予駁回。
四、據上論斷，應依道路交通案件處理辦法第十九條，裁定如主文。
中      華      民      國    九十二    年      五      月    二十一    日
                              臺灣板橋地方法院交通法庭
                                      法  官  蕭  一  弘
右正本證明與原本無異
如不服本裁定應於送達後五日內向本院提出抗告狀
                                      書記官  郭  玉  芬
中      華      民      國    九十二    年      五      月    二十一    日


司法院資訊處製作；財團法人民間司法改革基金會備份。
